---
title: "APS1 comercio - parte 1 de 2"
author: "Joao Casella, Paloma Ary, Sofia Barbuzza, Valentina Guida, Victoria Saraiva"
date: "`r Sys.Date()`"
output:
  pdf_document: default
  html_document: default
fig_width: 2
fig_height: 2
fontsize: 8pt
---

#### Importando bibliotecas
```{r, echo = TRUE}
#install.packages("readr")
library(readr)
#install.packages("haven")
library(haven)
#install.packages("dplyr")
library(dplyr)
#install.packages("ggplot2")
library(ggplot2)
#install.packages("plotly")
library(plotly)
#install.packages("knitr")
library(knitr)
#install.packages("tidyr")
library(tidyr)
#install.packages("readxl")
library(readxl)
#install.packages("maps")
library(maps)
#install.packages("ggmap")
library(ggmap)
#install.packages("mapdata")
library(mapdata)
#install.packages("sf")
library(sf)

```



####VANTAGENS COMPARATIVAS ========================================================

##### a)

```{r, echo = TRUE}

# Abrindo a base ITPD-E, lendo o arquivo .dta:
itpde <- read_dta("C:/Users/jcase/OneDrive/Joao/Insper/6 semestre/Comercio Internacional/APS/APS1/com_int_aps1_dados/itpd.dta")

```

```{r, echo = TRUE}

#Filtrar os dados de comercio internacional:
#Apenas incluir exportacoes, ou seja, onde o pais exportador e importador sao diferentes
itpde_f <- itpde %>%
  filter(exporter_iso3 != importer_iso3)

```

```{r, echo = TRUE}

# Agrupar e resumir os dados por ano, pais exportador e industria + calcular exportacoes totais em bilhoes

x_ind <- itpde_f %>%
  group_by(year, exporter_iso3, industry_id) %>%
  summarize(total_export = sum(trade) / 1e9) # Dividir por 1 bilhao para obter bilhoes de dolares

```

```{r, echo = TRUE}

# Criar um dataframe com o mapeamento dos IDs das industrias para as descricoes
mapeamento_industrias <- data.frame(
  ID = c(1, 2, 3, 4, 5, 6, 7, 8, 9, 10, 11, 12, 13, 14, 15, 16, 17, 18, 19, 20,
         21, 22, 23, 24, 25, 26, 27, 28, 29, 30, 31, 32, 33, 34, 35, 36, 37, 38, 39, 40,
         41, 42, 43, 44, 45, 46, 47, 48, 49, 50, 51, 52, 53, 54, 55, 56, 57, 58, 59, 60,
         61, 62, 63, 64, 65, 66, 67, 68, 69, 70, 71, 72, 73, 74, 75, 76, 77, 78, 79, 80,
         81, 82, 83, 84, 85, 86, 87, 88, 89, 90, 91, 92, 93, 94, 95, 96, 97, 98, 99, 100,
         101, 102, 103, 104, 105, 106, 107, 108, 109, 110, 111, 112, 113, 114, 115, 116,
         117, 118, 119, 120, 121, 122, 123, 124, 125, 126, 127, 128, 129, 130, 131, 132,
         133, 134, 135, 136, 137, 138, 139, 140, 141, 142, 143, 144, 145, 146, 147, 148,
         149, 150, 151, 152, 153, 154, 155, 156, 157, 158, 159, 160, 161, 162, 163, 164,
         165, 166, 167, 168, 169, 170),
  Industry_Description = c(
    "Wheat", "Rice (raw)", "Corn", "Other cereals", "Cereal products", "Soybeans",
    "Other oilseeds (excluding peanuts)", "Animal feed ingredients and pet foods",
    "Raw and refined sugar and sugar crops", "Other sweeteners",
    "Pulses and legumes, dried, preserved", "Fresh fruit", "Fresh vegetables",
    "Prepared fruits and fruit juices", "Prepared vegetables", "Nuts",
    "Live Cattle", "Live Swine", "Eggs", "Other meats, livestock products, and live animals",
    "Cocoa and cocoa products", "Beverages, nec", "Cotton",
    "Tobacco leaves and cigarettes", "Spices", "Other agricultural products, nec",
    "Mining of hard coal", "Mining of lignite",
    "Extraction crude petroleum and natural gas", "Mining of iron ores",
    "Other mining and quarring", "Electricity production, collection, and distribution",
    "Gas production and distribution", "Processing/preserving of meat",
    "Processing/preserving of fish", "Processing/preserving of fruit & vegetables",
    "Vegetable and animal oils and fats", "Dairy products", "Grain mill products",
    "Starches and starch products", "Prepared animal feeds", "Bakery products", "Sugar",
    "Cocoa chocolate and sugar confectionery", "Macaroni noodles & similar products",
    "Other food products n.e.c.", "Distilling rectifying & blending of spirits",
    "Wines", "Malt liquors and malt", "Soft drinks; mineral waters", "Tobacco products",
    "Textile fibre preparation; textile weaving", "Made-up textile articles except apparel",
    "Carpets and rugs", "Cordage rope twine and netting", "Other textiles n.e.c.",
    "Knitted and crocheted fabrics and articles", "Wearing apparel except fur apparel",
    "Dressing & dyeing of fur; processing of fur", "Tanning and dressing of leather",
    "Luggage handbags etc.; saddlery & harness", "Footwear", "Sawmilling and planing of wood",
    "Veneer sheets plywood particle board etc.", "Builders' carpentry and joinery",
    "Wooden containers", "Other wood products; articles of cork/straw",
    "Pulp paper and paperboard", "Corrugated paper and paperboard",
    "Other articles of paper and paperboard", "Publishing of books and other publications",
    "Publishing of newspapers journals etc.", "Publishing of recorded media", "Other publishing",
    "Printing", "Service activities related to printing", "Reproduction of recorded media",
    "Coke oven products", "Refined petroleum products", "Processing of nuclear fuel",
    "Basic chemicals except fertilizers", "Fertilizers and nitrogen compounds",
    "Plastics in primary forms; synthetic rubber", "Pesticides and other agro-chemical products",
    "Paints varnishes printing ink and mastics", "Pharmaceuticals medicinal chemicals etc.",
    "Soap cleaning & cosmetic preparations", "Other chemical products n.e.c.",
    "Man-made fibres", "Rubber tyres and tubes", "Other rubber products", "Plastic products",
    "Glass and glass products", "Pottery china and earthenware", "Refractory ceramic products",
    "Struct.non-refractory clay; ceramic products", "Cement lime and plaster",
    "Articles of concrete cement and plaster", "Cutting shaping & finishing of stone",
    "Other non-metallic mineral products n.e.c.", "Basic iron and steel",
    "Basic precious and non-ferrous metals", "Casting of iron and steel",
    "Structural metal products", "Tanks reservoirs and containers of metal", "Steam generators",
    "Cutlery hand tools and general hardware", "Other fabricated metal products n.e.c.",
    "Engines & turbines (not for transport equipment)", "Pumps compressors taps and valves",
    "Bearings gears gearing & driving elements", "Ovens furnaces and furnace burners",
    "Lifting and handling equipment", "Other general purpose machinery",
    "Agricultural and forestry machinery", "Machine tools", "Machinery for metallurgy",
    "Machinery for mining & construction", "Food/beverage/tobacco processing machinery",
    "Machinery for textile apparel and leather", "Weapons and ammunition",
    "Other special purpose machinery", "Domestic appliances n.e.c.",
    "Office accounting and computing machinery", "Electric motors generators and transformers",
    "Electricity distribution & control apparatus", "Insulated wire and cable",
    "Accumulators primary cells and batteries", "Lighting equipment and electric lamps",
    "Other electrical equipment n.e.c.", "Electronic valves tubes etc.",
    "TV/radio transmitters; line comm. apparatus", "TV and radio receivers and associated goods",
    "Medical surgical and orthopaedic equipment",
    "Measuring/testing/navigating appliances etc.",
    "Optical instruments & photographic equipment", "Watches and clocks", "Motor vehicles",
    "Automobile bodies trailers & semi-trailers", "Parts/accessories for automobiles",
    "Building and repairing of ships", "Building/repairing of pleasure/sport. boats",
    "Railway/tramway locomotives & rolling stock", "Aircraft and spacecraft", "Motorcycles",
    "Bicycles and invalid carriages", "Other transport equipment n.e.c.", "Furniture",
    "Jewellery and related articles", "Musical instruments", "Sports goods", "Games and toys",
    "Other manufacturing n.e.c.", "Manufacturing services on physical inputs owned by others",
    "Maintenance and repair services n.i.e.", "Transport", "Travel", "Construction",
    "Insurance and pension services", "Financial services",
    "Charges for the use of intellectual property n.i.e.",
    "Telecommunications, computer, and information services", "Other business services",
    "Heritage and recreational services", "Health services", "Education services",
    "Government goods and services n.i.e.", "Services not allocated", "Trade-related services",
    "Other personal services"
  )
)


# Substituir IDs de industrias por descricoes nas tabelas
x_ind <- x_ind %>%
  left_join(mapeamento_industrias, by = c("industry_id" = "ID")) %>%
  mutate(industry_description = Industry_Description) %>%
  select(-Industry_Description)
```

##### b)

```{r, echo = TRUE}

# Agrupando e manipulando dados
dados_agrupados <- x_ind %>%
  group_by(year, exporter_iso3, industry_description) %>% # agrupar dados por ano, pais exportador e industria
  summarize(total_export = sum(total_export)) %>% # calcular total de exportacoes por industria para cada combinacao de ano, pais exportador e industria
  group_by(year, exporter_iso3) %>% # agrupar dados novamente, agora apenas por ano e pais exportador
  summarize(total_export_country = sum(total_export)) # calcular total de exportacoes do pais exportador no ano em questao, somando as exportacoes totais de todas as industrias

# Calculando a vantagem absoluta
vantagem_absoluta <- left_join(dados_agrupados, x_ind, by = c("year", "exporter_iso3")) %>% # unindo resultados das etapas anteriores
  mutate(vantagem_absoluta = total_export / total_export_country) # calculo da medida de vantagem absoluta

```



##### c)

```{r, echo = TRUE}

# Ex_ijt: exportacao total do pais i na industria j no ano t
# Ex_it : exportacao total do pais i no ano t
# Ex_jt : exportacao total da industria j no ano t
# Ex_t  : exportacao total no ano t

# RCA_ijt = (Ex_ijt/Ex_it)/(Ex_jt/Ex_t)


# Converter a coluna total_export para numerica nas tabelas originais, se necessario
x_ind$total_export <- as.numeric(as.character(x_ind$total_export))

# Calcular Ex_ijt (exportacoes por pais, industria e ano)
Ex_ijt <- x_ind %>%
  group_by(exporter_iso3, industry_description, year) %>%
  summarize(Ex_ijt = sum(total_export, na.rm = TRUE))


# Calcular Ex_jt (exportacoes por industria e ano)
Ex_jt <- x_ind %>%
  group_by(industry_description, year) %>%
  summarize(Ex_jt = sum(total_export, na.rm = TRUE))

# Calcular Ex_t (exportacoes totais por ano)
Ex_t <- x_ind %>%
  group_by(year) %>%
  summarize(Ex_t = sum(total_export, na.rm = TRUE))


# Calcular Ex_it (exportacoes por pais e ano)
Ex_it <- x_ind %>%
  group_by(exporter_iso3, year) %>%
  summarize(total_export_country = sum(total_export, na.rm = TRUE))

# Realizar as juncoes e calcular o RCA_ijt
vantagem_comparativa <- x_ind %>%
  left_join(Ex_ijt, by = c("exporter_iso3", "industry_description", "year")) %>%
  left_join(Ex_jt, by = c("industry_description", "year")) %>%
  left_join(Ex_t, by = "year") %>%
  left_join(Ex_it, by = c("exporter_iso3", "year")) %>%
  mutate(RCA_ijt = (total_export / total_export_country) / (Ex_jt / Ex_t))


```



##### d)

```{r, echo = TRUE}

# Filtrar os dados para t = 2016

x_2016 <- vantagem_comparativa %>%
  filter(year == 2016)

# Selecionar os 10 paises (a sua escolha):


# Selecionar os 10 paises com maiores volumes de exportacao em 2016
top_10_i_2016 <- x_2016 %>%
  filter(year == 2016) %>%
  group_by(exporter_iso3) %>%
  summarize(total_export_2016 = sum(total_export_country)) %>%
  arrange(desc(total_export_2016)) %>%
  head(10)


# Identificar os bens com vantagens comparativas para esses paises:

# Criar tabela com principais industrias que cada pais se destaca
tabela_vantagem_comparativa <- x_2016 %>%
  filter(exporter_iso3 %in% top_10_i_2016$exporter_iso3) %>%
  group_by(exporter_iso3, industry_description) %>%
  summarize(media_RCA = mean(RCA_ijt)) %>%
  arrange(exporter_iso3, desc(media_RCA))

# Visualizar a tabela
#View(tabela_vantagem_comparativa)


# Lista de paises a serem analisados
paises <- c("CAN", "CHN", "DEU", "FRA", "GBR", "ITA", "JPN", "KOR", "NLD", "USA")

# Numero de principais industrias a serem incluidas no grafico
top_n_industrias <- 10

```

```{r, echo = TRUE}


# GRAFICOS:

# Criar uma lista para armazenar os graficos
graficos <- list()


# Iterar atraves da lista de paises
for (pais in paises) {
  # Filtrar os dados para incluir apenas as 10 principais industrias para o pais atual
  dados_pais <- x_2016 %>%
    filter(exporter_iso3 == pais) %>%
    group_by(industry_description) %>%
    summarize(media_RCA = mean(RCA_ijt)) %>%
    arrange(desc(media_RCA)) %>%
    head(top_n_industrias)
  
  # Criar um grafico de barras empilhadas para o pais atual
  grafico_barras_pais <- ggplot(dados_pais, aes(x = as.factor(industry_description), y = media_RCA)) +
    geom_bar(stat = "identity") +
    labs(x = "Codigo da Industria", y = "Indice de RCA") +
    ggtitle(paste("Top", top_n_industrias, "Industrias com Vantagem Comparativa para", pais)) +
    theme_minimal() +
    theme(axis.text.x = element_text(angle = 45, hjust = 1))
  
  # Adicionar o grafico a lista
  graficos[[pais]] <- grafico_barras_pais
}

# Exibir os graficos
for (i in seq_along(graficos)) {
  print(graficos[[i]])
}


# TABELAS:

# Criar uma lista para armazenar os dataframes
dataframes <- list()

# Iterar atraves da lista de paises
for (pais in paises) {
  # Filtrar os dados para incluir apenas as 10 principais industrias para o pais atual
  dados_pais <- x_2016 %>%
    filter(exporter_iso3 == pais) %>%
    group_by(industry_description) %>%
    summarize(media_RCA = mean(RCA_ijt)) %>%
    arrange(desc(media_RCA)) %>%
    head(top_n_industrias)
  
  # Nome do dataframe com base no pais
  nome_dataframe <- paste(pais, "_dataframe", sep = "")
  
  # Atribuir o dataframe a lista de dataframes
  dataframes[[nome_dataframe]] <- dados_pais
}

# Colocar os dataframes no ambiente global
for (nome_dataframe in names(dataframes)) {
  assign(nome_dataframe, dataframes[[nome_dataframe]], envir = .GlobalEnv)
}


```

```{r, echo = TRUE}


# Macro-setores



#Adicionar as informacoes sobre os setores no dataframe mapeamento_industrias
mapeamento_industrias <- mapeamento_industrias %>%
  mutate(Broad_Sector = case_when(
    ID %in% 1:26 ~ "Agriculture",
    ID %in% 27:33 ~ "Mining",
    ID %in% 34:153 ~ "Manufacturing",
    ID %in% 154:170 ~ "Services"
  )) %>%
  mutate(ID = as.character(ID))  # Converter a coluna ID para caractere



# Converter a coluna "ID" do dataframe mapeamento_industrias para double
mapeamento_industrias <- mapeamento_industrias %>%
  mutate(ID = as.double(ID))

# Converter a coluna "industry_id" do dataframe x_2016 para double
x_2016 <- x_2016 %>%
  mutate(industry_id = as.double(industry_id))

# Criar uma lista para armazenar os graficos
graficos_paises <- list()

# Iterar atraves da lista de paises
for (pais in paises) {
  # Filtrar os dados para incluir apenas o pais atual
  dados_pais <- x_2016 %>%
    filter(exporter_iso3 == pais)
  
  # Converter a coluna industry_description_id no dataframe dados_pais para caractere
  dados_pais <- dados_pais %>%
    mutate(industry_description = as.character(industry_description))
  
  # Unir os dataframes dados_pais e mapeamento_industrias pelo ID da industria
  dados_pais <- left_join(dados_pais, mapeamento_industrias, by = c("industry_id" = "ID"))
  
  # Criar um grafico de barras com os quatro macro-setores
  grafico_barras_pais <- ggplot(dados_pais, aes(x = Broad_Sector, y = RCA_ijt, fill = Broad_Sector)) +
    geom_bar(stat = "identity") +
    labs(x = NULL, y = "Indice de RCA") +
    ggtitle(paste("RCA por Macro-setor para", pais)) +
    scale_fill_manual(values = c("Agriculture" = "blue", "Mining" = "green", "Manufacturing" = "red", "Services" = "purple")) +
    theme_minimal() +
    theme(legend.position = "bottom")
  
  # Adicionar o grafico a lista
  graficos_paises[[pais]] <- grafico_barras_pais
}

# Exibir os graficos
for (i in seq_along(graficos_paises)) {
  print(graficos_paises[[i]])
}

# Criar tabela com valores medios de RCA por macro-setor ao longo do tempo, para cada pais

# Unir os dataframes x_ind, mapeamento_industrias e vantagem_comparativa
x_ind <- x_ind %>%
  left_join(mapeamento_industrias, by = c("industry_id" = "ID")) %>%
  left_join(vantagem_comparativa, by = c("exporter_iso3", "year", "industry_description"))

# Calcular a media do Indice de RCA por macro-setor ao longo do tempo
media_rca_por_macrosetor <- x_ind %>%
  group_by(Broad_Sector, year, exporter_iso3) %>%
  summarize(Media_RCA = mean(RCA_ijt))

# Visualizar a tabela
dfmedia = media_rca_por_macrosetor
#View(dfmedia)

```

```{r, echo = TRUE}

# Tendencias

# Criar graficos de linha separados para cada pais
graficos_paises <- list()

for (pais in paises) {
  dados_pais <- dfmedia %>%
    filter(exporter_iso3 == pais)
  
  grafico <- ggplot(dados_pais, aes(x = year, y = Media_RCA, color = Broad_Sector)) +
    geom_line() +
    labs(x = "Ano", y = "RCA Medio", color = "Macro-setor") +
    ggtitle(paste("RCA Medio por Macro-setor para", pais)) +
    theme_minimal()
  
  graficos_paises[[pais]] <- grafico
}

# Exibir os graficos
for (i in seq_along(graficos_paises)) {
  print(graficos_paises[[i]])
}


```

##### e)

###### Resposta analitica, sem codigo


##### f)


###### Resposta a priori analitica, sem codigo. Basta comparar os graficos e, se necessario rodar algum teste.


#### DOTACOEO DE FATORES E VANTAGEM COMPARATIVA ====================================

##### a)

###### Feito em "a" na sessao anterior

##### b)


```{r, echo = TRUE}

# Especificar o caminho para o arquivo Excel
caminho_arquivo <- "C:/Users/jcase/OneDrive/Joao/Insper/6 semestre/Comercio Internacional/APS/APS1/com_int_aps1_dados/pwt1001.xlsx"

# Ler o arquivo Excel
dados_pwt <- read_excel(caminho_arquivo,sheet = "Data")

# Filtrar os dados para o periodo de 2000 a 2016 e selecionar as variaveis de interesse
dados_filtrados <- dados_pwt %>%
  filter(year >= 2000 & year <= 2016) %>%
  select(countrycode, year, hc, cn, rnna)

# Renomear as colunas
dados_filtrados <- dados_filtrados %>%
  rename(
    "Year" = year,
    "Country_Code" = countrycode,
    "Human_Capital_Index" = hc,
    "Capital_Stock_PPP" = cn,
    "Capital_Stock_NP" = rnna
  )


```


##### c)

```{r, echo = TRUE}

# Caminho para o arquivo CSV
caminho_arquivo <- "C:/Users/jcase/OneDrive/Joao/Insper/6 semestre/Comercio Internacional/APS/APS1/com_int_aps1_dados/wdi.csv"

# Ler os dados do arquivo CSV
dados_wdi <- read_csv(caminho_arquivo)

# Usar a funcao pivot_longer para transformar as colunas de ano em linhas
dados_agricultura <- dados_wdi %>%
  pivot_longer(cols = starts_with("v"), names_to = "Year", values_to = "Value")

```

```{r, echo = TRUE}

# Filtrar as informacoes de "Agricultural land area" (serie AG.LND.AGRI.K2) entre 2000 e 2016
dados_agricultura <- dados_agricultura %>%
  filter(indicatorcode == "AG.LND.AGRI.K2" & Year >= "v2000" & Year <= "v2016") %>%
  select(countrycode, Year, Value)

dados_agricultura <- dados_agricultura %>%
  rename(Agricultural_land_area = Value)


```


##### d)


```{r, echo = TRUE}

# Converter as colunas "year" e "Year" para double
x_ind <- x_ind %>%
  mutate(year = as.double(year))

dados_filtrados <- dados_filtrados %>%
  mutate(Year = as.double(Year))

dados_agricultura <- dados_agricultura %>%
  mutate(Year = as.double(sub("v", "", Year)))  # Remover o prefixo "v" e converter para double

# Combinar os dataframes
dados_combinados <- left_join(x_ind, dados_filtrados, by = c("exporter_iso3" = "Country_Code", "year" = "Year"))
dados_combinados <- left_join(dados_combinados, dados_agricultura, by = c("exporter_iso3" = "countrycode", "year" = "Year"))


# Removendo duplicatas
# Selecionar apenas as colunas desejadas e renomear as colunas terminadas em ".x"
dados_combinados <- dados_combinados %>%
  select(-ends_with(".y")) %>%  # Excluir as colunas que terminam com ".y"
  rename_with(~gsub("\\.x$", "", .), ends_with(".x"))  # Remover o ".x" do final das colunas


```



##### e)

```{r, echo = TRUE}

# Filtrar os dados para o ano de 2016 e cada setor
dados_2016 <- dados_combinados %>%
  filter(year == 2016)

# Definir os setores de interesse
setores <- c("Agriculture", "Mining", "Manufacturing", "Services")

# Criar uma lista para armazenar os graficos de dispersao
graficos_dispersao <- list()

# 1o Loop pelos setores - LOG RCA x AREA AGRO
for (setor in setores) {
  # Filtrar os dados para o setor atual
  dados_setor <- dados_2016 %>%
    filter(Broad_Sector == setor)
  
  # Filtrar os dados para excluir valores ausentes e converter RCA_ijt para numeric
  dados_setor <- dados_setor %>%
    filter(!is.na(Agricultural_land_area) &
             !is.na(Capital_Stock_PPP) &
             !is.na(Human_Capital_Index)) %>%
    mutate(RCA_ijt = as.numeric(RCA_ijt))
  
  # Criar bins para agrupar os dados
  num_bins <- 30000
  dados_setor <- dados_setor %>%
    mutate(
      bin_log_RCA = cut(RCA_ijt, breaks = seq(-10, 10, length.out = num_bins), labels = FALSE),
      bin_Agricultural_Land = cut(Agricultural_land_area, breaks = seq(-10, 10, length.out = num_bins), labels = FALSE),
      bin_Capital_Stock = cut(Capital_Stock_PPP, breaks = seq(-10, 10, length.out = num_bins), labels = FALSE),
      bin_Human_Capital_Index = cut(Human_Capital_Index, breaks = seq(-10, 10, length.out = num_bins), labels = FALSE)
    )
  
  # Calcular a media para cada bin
  resumo_bins <- dados_setor %>%
    group_by(bin_log_RCA) %>%
    summarize(
      Media_Agricultural_Land = mean(`Agricultural_land_area`),
      Media_Capital_Stock = mean(Capital_Stock_PPP),
      Media_Human_Capital_Index = mean(Human_Capital_Index)
    )
  
  # Criar o grafico de dispersao com reta de regressao linear (log RCA x Area Agro)
  grafico <- ggplot(resumo_bins, aes(x = Media_Agricultural_Land, y = bin_log_RCA)) +
    geom_point() +
    geom_smooth(method = "lm", se = FALSE) +
    labs(
      x = "Area de Terras Agricolas",
      y = "Log RCA",
      title = paste("Dispersao de Log RCA vs. Area de Terras Agricolas (", setor, " - 2016)")
    ) +
    theme_minimal()
  
  
  # Adicionar o grafico a lista
  graficos_dispersao[[setor]] <- grafico
}

# Exibir os graficos
for (i in seq_along(graficos_dispersao)) {
  print(graficos_dispersao[[i]])
}



# 2o Loop pelos setores - LOG RCA x ESTOQUE DE CAPITAL PPP
for (setor in setores) {
  # Filtrar os dados para o setor atual
  dados_setor <- dados_2016 %>%
    filter(Broad_Sector == setor)
  
  # Filtrar os dados para excluir valores ausentes e converter RCA_ijt para numeric
  dados_setor <- dados_setor %>%
    filter(!is.na(Agricultural_land_area) &
             !is.na(Capital_Stock_PPP) &
             !is.na(Human_Capital_Index)) %>%
    mutate(RCA_ijt = as.numeric(RCA_ijt))
  
  # Criar bins para agrupar os dados
  num_bins <- 30000
  dados_setor <- dados_setor %>%
    mutate(
      bin_log_RCA = cut(RCA_ijt, breaks = seq(-10, 10, length.out = num_bins), labels = FALSE),
      bin_Agricultural_Land = cut(Agricultural_land_area, breaks = seq(-10, 10, length.out = num_bins), labels = FALSE),
      bin_Capital_Stock = cut(Capital_Stock_PPP, breaks = seq(-10, 10, length.out = num_bins), labels = FALSE),
      bin_Human_Capital_Index = cut(Human_Capital_Index, breaks = seq(-10, 10, length.out = num_bins), labels = FALSE)
    )
  
  # Calcular a media para cada bin
  resumo_bins <- dados_setor %>%
    group_by(bin_log_RCA) %>%
    summarize(
      Media_Agricultural_Land = mean(`Agricultural_land_area`),
      Media_Capital_Stock = mean(Capital_Stock_PPP),
      Media_Human_Capital_Index = mean(Human_Capital_Index)
    )

  # Criar o grafico de dispersao com reta de regressao linear (log RCA x Estoque de Capital)
  grafico <- ggplot(resumo_bins, aes(x = Media_Capital_Stock, y = bin_log_RCA)) +
    geom_point() +
    geom_smooth(method = "lm", se = FALSE) +
    labs(
      x = "Estoque de Capital PPP",
      y = "Log RCA",
      title = paste("Dispersao de Log RCA vs. Estoque de Capital PPP (", setor, " - 2016)")
    ) +
    theme_minimal()

  # Adicionar o grafico a lista
  graficos_dispersao[[setor]] <- grafico
}


# Exibir os graficos
for (i in seq_along(graficos_dispersao)) {
  print(graficos_dispersao[[i]])
}




# 3o Loop pelos setores - LOG RCA x CAPITAL HUMANO
for (setor in setores) {
  # Filtrar os dados para o setor atual
  dados_setor <- dados_2016 %>%
    filter(Broad_Sector == setor)
  
  # Filtrar os dados para excluir valores ausentes e converter RCA_ijt para numeric
  dados_setor <- dados_setor %>%
    filter(!is.na(Agricultural_land_area) &
             !is.na(Capital_Stock_PPP) &
             !is.na(Human_Capital_Index)) %>%
    mutate(RCA_ijt = as.numeric(RCA_ijt))
  
  # Criar bins para agrupar os dados
  num_bins <- 30000
  dados_setor <- dados_setor %>%
    mutate(
      bin_log_RCA = cut(RCA_ijt, breaks = seq(-10, 10, length.out = num_bins), labels = FALSE),
      bin_Agricultural_Land = cut(Agricultural_land_area, breaks = seq(-10, 10, length.out = num_bins), labels = FALSE),
      bin_Capital_Stock = cut(Capital_Stock_PPP, breaks = seq(-10, 10, length.out = num_bins), labels = FALSE),
      bin_Human_Capital_Index = cut(Human_Capital_Index, breaks = seq(-10, 10, length.out = num_bins), labels = FALSE)
    )
  
  # Calcular a media para cada bin
  resumo_bins <- dados_setor %>%
    group_by(bin_log_RCA) %>%
    summarize(
      Media_Agricultural_Land = mean(`Agricultural_land_area`),
      Media_Capital_Stock = mean(Capital_Stock_PPP),
      Media_Human_Capital_Index = mean(Human_Capital_Index)
    )
  
  # Criar o grafico de dispersao com reta de regressao linear (log RCA x Capital Humano)
  grafico <- ggplot(resumo_bins, aes(x = Media_Human_Capital_Index, y = bin_log_RCA)) +
    geom_point() +
    geom_smooth(method = "lm", se = FALSE) +
    labs(
      x = "Capital Humano (index)",
      y = "Log RCA",
      title = paste("Dispersao de Log RCA vs. Capital Humano (", setor, " - 2016)")
    ) +
    theme_minimal()
  
  # Adicionar o grafico a lista
  graficos_dispersao[[setor]] <- grafico
}


# Exibir os graficos
for (i in seq_along(graficos_dispersao)) {
  print(graficos_dispersao[[i]])
}


```



##### f)

###### Resposta analitica, sem codigo, a priori.


#### COMERCIO INTRA-INDUSTRIA =====================================================


##### a)


```{r, echo = TRUE}

# Filtrar os dados para o ano de 2016
itpd_2016 <- itpde %>%
  filter(year == 2016)

# Filtrar os dados para incluir apenas exportacoes (exporter_iso3 diferente de importer_iso3)
exports <- itpd_2016 %>%
  filter(exporter_iso3 != importer_iso3)

# Calcular as exportacoes em US$ bilhoes
exports <- exports %>%
  group_by(exporter_iso3, industry_id) %>%
  summarize(total_export_billion = sum(trade) / 1e9) # Dividir por 1 bilhao para obter bilhoes de dolares

# Filtrar os dados para incluir apenas importacoes (exporter_iso3 igual a importer_iso3)
imports <- itpd_2016 %>%
  filter(exporter_iso3 == importer_iso3)

# Calcular as importacoes em US$ bilhoes
imports <- imports %>%
  group_by(exporter_iso3, industry_id) %>%
  summarize(total_import_billion = sum(trade) / 1e9) # Dividir por 1 bilhao para obter bilhoes de dolares

#Resultados:
View(exports)
View(imports)
comercio <- left_join(exports,imports)

```



##### b)

```{r, echo = TRUE}

# Caminho para o arquivo WDICountry.xlsx
caminho_wdi_country <- "C:/Users/jcase/OneDrive/Joao/Insper/6 semestre/Comercio Internacional/APS/APS1/com_int_aps1_dados/WDICountry.xlsx"  

# Carregar os dados do arquivo WDICountry.xlsx
wdi_country_data <- read_excel(caminho_wdi_country)

# Filtrar os dados para incluir apenas as colunas necessarias (Country Code e Income Group)
wdi_country_data <- wdi_country_data %>%
  select(`Code`, `Income group`)

# Renomear as colunas para facilitar a juncao
colnames(wdi_country_data) <- c("exporter_iso3", "Income Group")

# Juntar os dados de classificacao de renda em uma base de comercio
exports_with_income <- left_join(exports, wdi_country_data, by = "exporter_iso3")
imports_with_income <- left_join(imports, wdi_country_data, by = "exporter_iso3")
comercio_with_income <- left_join(exports_with_income,imports_with_income)

# Incluindo a descricao de cada codigo de industria

mapeamento_industrias <- rename(mapeamento_industrias, industry_id = ID)
comercio_with_income <- left_join(comercio_with_income, mapeamento_industrias, by = "industry_id")


```


##### c)

```{r, echo = TRUE}

# Calcular o Indice GLij
comercio_with_income <- comercio_with_income %>%
  mutate(GLij = 1 - abs(total_export_billion - total_import_billion) / (total_export_billion + total_import_billion))

# Criar um histograma do Indice GLij
histogram_plot <- ggplot(comercio_with_income, aes(x = GLij)) +
  geom_histogram(binwidth = 0.1, fill = "blue", color = "black") + 
  labs(
    x = "Indice GLij",
    y = "Frequencia",
    title = "Distribuicao do Indice GLij"
  ) +
  geom_text(data = subset(comercio_with_income, cumsum(Industry_Description) > 5), 
            aes(x = GLij, y = cumsum(Industry_Description), label = Industry_Description),
            nudge_x = 0.45, nudge_y = 5, check_overlap = TRUE) +
  theme_minimal()

# Exibir o grafico
print(histogram_plot)


# Selecionar as maiores indústrias com base no Indice GLij
top_industries <- comercio_with_income %>%
  top_n(29, GLij)

# Criar o grafico de barras para as maiores industrias
bar_plot <- ggplot(top_industries, aes(x = reorder(Industry_Description, GLij), y = GLij, fill = Industry_Description)) +
  geom_bar(stat = "identity") +
  labs(
    x = "Industria",
    y = "Indice GLij",
    title = "Indice GLij para as maiores industrias"
  ) +
  theme_minimal() +
  theme(axis.text.x = element_text(angle = 45, hjust = 1))+ 
  guides(fill = "none")

# Exibir o grafico
print(bar_plot)


```

##### d)

```{r, echo = TRUE}

# Criando a coluna "categoria" que classifica os setores entre "Services" e "Non-Services"
comercio_with_income <- comercio_with_income %>%
  mutate(
    categoria = ifelse(between(industry_id, 154, 170), "Services", "Non-Services")
  )


```

##### e)

```{r, echo = TRUE}

# Criando a coluna "income_cat" que classifica os niveis de renda entre "High income" e "Non-High income"
comercio_with_income <- comercio_with_income %>%
  mutate(
    income_cat = ifelse(`Income Group`=="High income","High income","Non-High income")
  )

```


##### f)

```{r, echo = TRUE}

# Filtrar para o setor de servicos e renda alta
services_high_income <- comercio_with_income %>%
  filter(categoria == "Services" & income_cat == "High income")

# Filtrar para o setor de servicos e renda nao-alta
services_non_high_income <- comercio_with_income %>%
  filter(categoria == "Services" & income_cat == "Non-High income")

# Filtrar para o setor de nao-servicos e renda alta
non_services_high_income <- comercio_with_income %>%
  filter(categoria == "Non-Services" & income_cat == "High income")

# Filtrar para o setor de nao-servicos e renda nao-alta
non_services_non_high_income <- comercio_with_income %>%
  filter(categoria == "Non-Services" & income_cat == "Non-High income")

# Funcao para criar histogramas frequencia com rotulos
create_histogram <- function(data, title) {
  ggplot(data, aes(x = GLij)) +
    geom_histogram(binwidth = 0.05, fill = "blue", color = "black", alpha = 0.7) +
    labs(title = title, x = "Indice de Grubel-Lloyd", y = "Frequencia") +
    theme_minimal()
}

# Criar os histogramas
histogram_services_high_income <- create_histogram(services_high_income, "Servicos - Renda Alta")
histogram_services_non_high_income <- create_histogram(services_non_high_income, "Servicos - Renda Nao-Alta")
histogram_non_services_high_income <- create_histogram(non_services_high_income, "Nao-Servicos - Renda Alta")
histogram_non_services_non_high_income <- create_histogram(non_services_non_high_income, "Nao-Servicos - Renda Nao-Alta")

# Exibir os histogramas
histogram_services_high_income
histogram_services_non_high_income
histogram_non_services_high_income
histogram_non_services_non_high_income


# Funcao para criar histogramas industrias com rotulos
create_hist <- function(data, title) {
  # Filtrar os dados para incluir apenas as industrias com barras visiveis
  data_filtered <- data[data$GLij > 0,]
  
  ggplot(data_filtered, aes(x = reorder(Industry_Description, GLij), y = GLij, fill = Industry_Description)) +
    geom_bar(stat = "identity") +
    labs(
      x = "Industria",
      y = "Indice GLij",
      title = title  # Usar o titulo passado como argumento da funcao
    ) +
    theme_minimal() +
    theme(axis.text.x = element_text(angle = 45, hjust = 1))+ 
    guides(fill = "none")
}

# Criar os histogramas
hist_services_high_income <- create_hist(services_high_income, "Servicos - Renda Alta")
hist_services_non_high_income <- create_hist(services_non_high_income, "Servicos - Renda Nao-Alta")
hist_non_services_high_income <- create_hist(non_services_high_income, "Nao-Servicos - Renda Alta")
hist_non_services_non_high_income <- create_hist(non_services_non_high_income, "Nao-Servicos - Renda Nao-Alta")

# Exibir os histogramas
hist_services_high_income
hist_services_non_high_income
hist_non_services_high_income
hist_non_services_non_high_income


```

##### g)

###### Respota analitica, sem codigo, a priori.


#### COMERCIO INTRA-INDUSTRIA NA UE ===============================================

#Resolucao da questao 6 em outro script/markdown.